【裁判字號】    89,上易,2081
【裁判日期】    900108
【裁判案由】    傷害
【裁判全文】
臺灣高等法院臺南分院刑事判決            八十九年度上易字第二八一號    Ｇ
      上  訴  人
      即  被  告  丙  ○  ○
      上  訴  人
      即  被  告  甲  ○  ○
右上訴人因傷害等案件，不服臺灣臺南地方法院八十九年度易字第七０二號中華民國
八十九年九月四日第一審判決（起訴案號：臺灣臺南地方法院檢察署八十九年度偵字
第一五四八號），提起上訴，本院判決如左：
      主      文
上訴駁回。
      事      實
一、丙○○與甲○○係母子關係，丙○○於民國（下同）八十九年一月十一日十六時
    十分許，在台南市○○區○○街八十二號後空地與妯娌乙○○（已判決確定）因
    清理水溝垃圾問題發生爭吵，雙方一言不合互毆，丙○○持鐵條及椅子把毆打乙○○，致使乙○○受有身體多處挫傷等傷害。丙○○回家後因傷勢為其子甲○○
    所發覺，甲○○與丙○○遂基於傷害人身體之犯意聯絡，丙○○則承接上揭傷害
    犯意，至台南市○○區○○街八十四號後空地，與甲○○共同徒手毆打乙○○，
    致乙○○受有身體多處瘀青、挫傷等傷害。
二、案經乙○○訴由台南市警察局第三分局報告台南地方法院檢察署檢察官偵查起訴
    。
      理      由
一、訊據被告丙○○、甲○○矢口否認有為傷害之犯行，被告丙○○辯稱：伊沒有毆
    打乙○○云云，被告甲○○則辯稱：伊沒有打乙○○，當天是乙○○在洗衣服，
    我要拉她起來時時，因地板很滑，再加上雙方拉扯，乙○○因而自行摔倒在地上
    云云。
二、經查被告丙○○於右揭時間，在台南市○○區○○街八十二號後空地毆打乙○○
    受傷之犯罪事實，業據告訴人乙○○指訴綦詳，並有成功大學醫學院附設醫院診
    斷證明書、十全診所診斷證明書各一紙在卷可稽，核與證人許海塗證述雙方打架
    之情節相符。至於被告丙○○與甲○○一同至安南區○○街八十四號後空地共同
    毆打乙○○部分，除據告訴人乙○○指訴歷歷外，並經證人吳麗玲到庭證述相符
    ，復有成功大學醫學院附設醫院診斷證明書一紙在卷可供佐證，衡諸常情，若乙○○僅是因地面濕漉而滑倒，則其身上焉會遍布有多處淤傷，復參酌被告丙○○
    、甲○○於偵訊時均曾供稱被告甲○○與乙○○有拉扯等語，顯見事發當時，雙
    方確有拉扯之行為。足見被告甲○○所辯伊沒有毆打乙○○云云，洵不足採，本
    件事證明確，被告二人犯行堪予認定，應予依法論科。
三、核被告丙○○、甲○○所為，均係犯刑法第二百七十七條第一項傷害罪。被告丙○○與甲○○間，互犯意之聯絡及行為之分擔，皆為共同正犯。被告丙○○先後
    二次犯行，時間緊接，所犯構成要件亦復相同，顯係基於概括犯意反覆為之，應
    依連續犯規定論以一罪，並依法加重其刑。原審法院以被告丙○○、甲○○罪證
    明確，因予適用刑法第二十八條、第五十六條、第二百七十七條第一項、第四十
    一條、罰金罰鍰提高標準條例第一條前段、第二條規定，併審酌被告甲○○年輕
    力壯，不思敬老之道，動輒對長輩施加拳腳；被告丙○○對乙○○連續毆打之犯
    行等一切情狀，分別量處被告甲○○、丙○○各有期徒刑三月，並分別諭知如易
    科罰金以三百元折算一日之標準，以示懲儆。本院經核原判決認事用法，並無違
    誤，量刑亦為妥適。被告上訴意旨，指摘原判決不當，非有理由，應予駁回。
據上論斷，應依刑事訴訟法第三百六十八條，判決如主文。
本案經檢察官羅清溪到庭執行職務。
中    華    民    國      九十      年      一        月      八        日
                                  臺灣高等法院臺南分院刑事第五庭
                                      審判長法官  茆    臺    雲
                                            法官  蔡    長    林
                                            法官  曾    平    杉
右正本證明與原本無異。
不得上訴。
                                      法院書記官  黃    全    忠
中    華    民    國      九十      年      一        月       十       日
附錄法條：
刑法第二百七十七條第一項：傷害人之身體或健康者，處三年以下有期徒刑、拘役或
                          一千元以下罰金。


司法院資訊處製作；財團法人民間司法改革基金會備份。
